臺灣新竹地方法院交通事件裁定　　　　　　　　　　　九十三年度交聲字第二四號
　　移送機關　交通部公路總局新竹區監理所
　　異議人即
　　受處分人　甲○○
右列受處分人因違反道路交通管理處罰條例案件，對交通部公路總局新竹區監理所民
國九十二年十二月十六日所為竹監自字第裁五０—Ｅ00000000號裁決，聲明
異議，本院裁定如左：
        主  文
異議駁回。
        理  由
一、按汽車行駛於道路上，其汽車駕駛人或前座乘客未繫安全帶者，處汽車駕駛人新
    台幣一千五百元罰鍰，道路交通管理處罰條例第三十一條第一項定有明文。
二、本件移送意旨略以：異議人即受處分人甲○○於民國九十二年七月二十二日二十
    一時二十五分許，駕駛車號三Ｆ－一九二六號自用小客車，在新竹市○○路新光
    三越前，因異議人未繫安全帶，為新竹市警察局第二分局員警發現攔停，並以異
    議人有違反道路交通管理處罰條例第三十一條第一項之行為當場掣製新竹市警察
    局竹市警交字第Ｅ00000000號通知單舉發，異議人拒絕於該舉發違規通
    知單上簽名，惟已當場將該單交付於異議人。異議人於收受舉發違反道路交通管
    理事件通知單後，未依通知單所定期限繳納罰緩結案，亦未向移送機關提出陳述
    ，移送機關即依道路交通管理處罰條例第九條第一項後段規定，於九十二年十二
    月十六日填製竹監自字第裁五０—Ｅ00000000號裁決書逕行裁決之，異
    議人於九十二年十二月十九日收受裁決書後，於九十三年一月七日向移送機關提
    起聲明異議。
三、本件受處分人異議意旨略以：異議人行駛於光復路地下道中途，發現出口處有警
    察手持紅燈站著，異議人為準備拿褲子後面口袋之行、駕照給警察檢視，遂將安
    全帶扣環解開，上來地下道後為警所攔停，警員隨即要求檢查行照、駕照，當時
    異議人並未下車但已將行、駕照交與警員，即向警員說明原本有繫安全帶之事實
    ，之後警員要求異議人將車開到中華路新光三越對面，接著警員即開單並交還證
    件，然並未說明開單原因，異議人認警員並無實質證據舉發異議人未繫安全帶，
    與事實不符，恐有故意錯誤執法之嫌云云。
四、訊據異議人自承在前揭時間駕駛車號三Ｆ－一九二六號自用小客車，在新竹市○
○路新光三越前為警當場舉發之事實，然矢口否認有任何違反道路交通管理處罰
    條例之情事，其辯稱係為拿取證件方將安全帶扣環解開，而之前於行駛途中則有
    繫安全帶云云。然據證人即舉發本件警員乙○○於本院訊問時結證稱：「我於九
    十二年七月二十二日晚上八點到十點於光復路地下道下來右轉的路口取締酒醉駕
    車，因見異議人未繫安全帶而將其攔停，並向異議人說明其未繫安全帶，請他將
    車子停在旁邊，之後向其說明交通規則及請他出示行照、駕照，並告發異議人未
    繫安全帶，異議人之證件係於停車至路旁後拿出，並非如異議人所言係於匝道口
    時即拿出」等語明確 (見本院九十三年三月二日訊問筆錄），足見異議人前開所
    辯並不實在。再者，按前揭條文之立法目的是在維護汽車駕駛人之安全，且該條
    文又無任何例外之規定，足徵於車輛行進中，汽車駕駛人實不得執任何理由未繫
    安全帶，是異議人之辯解亦不足採。且交通員警掣單舉發違反道路交通管理處罰
    條例所列之違規事實，本質上為行政處分，係公務員基於職務上權力，依法就特
    定之具體事件所為具有公法上效果之單方行政行為，基於公務員為公法上行為具
    有公信力之原則，該行政處分當可被推定為真正，其據以依法處分之事實認定亦
    為真正無誤，本此公信原則，乃立法者賦予行政機關制定違反道路交通事件統一
    裁罰標準及處理細則，使勤務員警得當機處分（如該細則第二十三條）以達其維
    護交通秩序、安全之行政目的，反之，若謂公務員一切行政行為均需預留證據以
    證其實，則國家行政勢必窒礙難行，據此，刑事訴訟法就犯罪證據有關之規定中
    與屬行政秩序罰之交通違規裁罰本質不合之部分，自不在準用之列。從而，受處
    分人既未就執勤員警之舉發有誤提出相關證據以供調查，本院亦查無任何證據足
    資證明員警有捏造事實違法取締之情事，則執勤員警本其維護交通秩序、安全職
    責所為之舉發，自應受到合法、正確之推定。本件異議人確有違規行為乙節，堪
    以認定。
五、綜上所述，異議人確有在前揭時、地於行駛中未繫安全帶之違規行為，從而原處
    分機關乃依道路交通管理處罰條例第三十一條第一項之規定，裁處異議人罰鍰新
    台幣一千五百元核無違誤，本件異議為無理由，自應將異議駁回。
六、據上論斷，應依道路交通案件處理辦法第十九條，裁定如主文。
中      華      民      國      九十三      年      六    月  二十八    日
                        臺灣新竹地方法院交通法庭
                                        法  官   魏瑞紅
右正本證明與原本無異。
如不服本裁定，應於裁定送達後五日內向本院提出抗告狀。
                                        書記官   陳凰榆
中      華      民      國      九十三      年      六    月  二十八    日
